臺灣臺中地方法院刑事判決　　　　　　　94年度訴字第2341號
公　訴　人　台灣台中地方法院檢察署檢察官
被　　　告　甲○○
　　　　　　　　　　號
上列被告因毒品危害防制條例案件，經檢察官提起公訴（九十四
年度毒偵字第二○四二號），被告於本院行準備程序時就被訴事
實為有罪之陳述，經本院受命法官聽取當事人意見後，由本院合
議庭裁定以簡式審判程序判決如下：
    主  文
甲○○連續施用第一級毒品，累犯，處有期徒刑拾月；扣案之第
一級毒品海洛因肆包（送驗結果均含第一級第六項毒品海洛因成
分，淨重貳拾貳點零柒公克【空包裝重壹點捌伍公克】，純度42
．45%，純質淨重玖點參柒公克），沒收銷燬之；扣案之夾鏈袋
壹包、注射針筒貳拾肆支、研磨機壹臺，均沒收。又連續施用第
二級毒品，累犯，處有期徒刑陸月。應執行有期徒刑壹年貳月；
扣案之第一級毒品海洛因肆包（送驗結果均含第一級第六項毒品
海洛因成分，淨重貳拾貳點零柒公克【空包裝重壹點捌伍公克】
，純度42．45%，純質淨重玖點參柒公克），沒收銷燬之；扣案
之夾鏈袋壹包、注射針筒貳拾肆支、研磨機壹臺，均沒收。
    事  實
一、甲○○曾於民國八十三年間，因違反肅清煙毒條例、麻醉藥
    品管理條例等案件，經臺灣臺北地方法院於八十三年四月十
    八日以八十三年度訴字第五六七號判決分別判處有期徒刑三
    年二月、五月，經定應執行有期徒刑三年四月，嗣經臺灣高
    等法院駁回上訴後確定，於八十五年二月十七日縮短刑期假
    釋付保護管束出監；嗣於八十五年之前開假釋期間，復因施
    用毒品、非法吸用化學合成麻醉藥品案件，經臺灣高等法院
　　臺中分院於八十六年九月九日以八十六年度上訴字第七四六
    號分別判處有期徒刑三年四月、七月，應執行有期徒刑三年
    九月確定，上開假釋因遭撤銷，與殘刑接續執行後，於八十
    九年四月八日因縮短刑期假釋付保護管束出監，縮刑期滿日
    為九十一年九月十三日，其後假釋復遭撤銷，執行殘刑於九
    十二年五月一日因縮短刑期執行完畢。另於八十九年間因施
    用毒品案件，經本院以八十九年度毒聲字第三八七四號裁定
    送觀察、勒戒後，認有繼續施用毒品之傾向，再經本院於八
    十九年七月二十七日以八十九年度毒聲字第四五四九號裁定
    入戒治處所施以強制戒治，於九十年二月八日因停止戒治所
    餘期間付保護管束，於九十年七月二十六日保護管束期滿未
    經撤銷，視同執行完畢，由臺灣臺中地方法院檢察署檢察官
    於九十年八月七日以九十年度戒毒偵字第三八六號案為不起
    訴處分確定。
二、詎甲○○仍不知悔改，於前揭強制戒治執行完畢釋放後五年
    內，復基於施用第一級毒品海洛因之概括犯意，自九十三年
    十二月間某日起至九十四年三月二十八日晚上十時止，連續
    在臺中縣中港路一段二六三號二樓之二住處，以將海洛因摻
    水置於注射針筒內注射入體內之方式，施用第一級毒品海洛
    因六次。又基於施用第二級甲基安非他命之概括犯意，亦自
    九十三年十二月間某日起至九十四年三月二十八日晚上十時
    止，連續在上開住處，以將甲基安非他命置於玻璃球內點燃
    後吸取其煙之方式，施用第二級毒品甲基安非他命五、六次
    。嗣於九十四年三月二十九日下午四時許，在臺中市○○○
    路○段二六三號二樓之二住處為警搜索查獲，並當場扣得第
    一級毒品海洛因四包（送驗結果均含第一級第六項毒品海洛
    因成分，淨重二二點○七公克【空包裝重一點八五公克】，
    純度42．45%，純質淨重九點三七公克）；及甲○○所有供
    施用第一級毒品海洛因所用之夾鏈袋一包、注射針筒二十四
    支、研磨機一臺，並為警採尿送驗後，始查悉上情。
三、案經臺中縣警察局霧峰分局報告臺灣臺中地方法院檢察署檢
    察官偵查起訴。
　　理    由
一、上揭犯罪事實，業據被告甲○○於警詢、偵查、本院準備及
    簡式審判程序中坦承不諱，復查：
（一）被告甲○○於九十四年三月二十九日為警查獲時，在臺中
      縣警察局霧峰分局採尿送驗結果呈安非他命類藥物、鴉片
      海洛因代謝物陽性反應，復經以氣相層析質譜儀（GC /MS
      ）分析法確認結果仍呈安非他命、甲基安非他命、可待因
      、嗎啡陽性反應等情，有臺中縣警察局霧峰分局毒品鑑驗
      尿液代號與真實姓名對照表、詮昕科技股份有限公司九十
      四年四月二十一日出具之濫用藥物尿液鑑定報告一紙在卷
      可憑（見偵查卷第五二、五四頁），另有被告甲○○所有
      供施用第一級毒品海洛因所用之夾鏈袋一包、注射針筒二
      十四支、研磨機一臺扣案可資佐憑。再者，為警扣得之第
      一級毒品海洛因一級毒品海洛因四包，經送請法務部調查
      局檢驗結果均含第一級第六項毒品海洛因成分，淨重二二
      點○七公克【空包裝重一點八五公克】，純度42．45%，
      純質淨重九點三七公克）等情，有法務部調查局九十四年
      六月三十日調科壹字第120015950號鑑定通知書在卷可參
      （見偵查卷第六三頁），足見被告自白確與事實相符。
（二）又被告甲○○於八十九年間因施用毒品案件，經本院以八
      十九年度毒聲字第三八七四號裁定送觀察、勒戒後，認有
      繼續施用毒品之傾向，再經本院於八十九年七月二十七日
      以八十九年度毒聲字第四五四九號裁定入戒治處所施以強
      制戒治，於九十年二月八日因停止戒治所餘期間付保護管
      束，於九十年七月二十六日保護管束期滿未經撤銷，視同
      執行完畢，由臺灣臺中地方法院檢察署檢察官於九十年八
      月七日以九十年度戒毒偵字第三八六號案為不起訴處分確
      定等情，有臺灣臺中地方法院檢察署刑案資料查註紀錄表
      及臺灣高等法院被告全國前案紀錄表各一紙在卷可參。被
      告於前開強制戒治執行完畢後五年內，再犯本案，依毒品
      危害防制條例第二十三條第二項規定，被告自應受刑事制
      裁，應依法論科。
（三）本件事證業臻明確，被告犯行至堪認定。
二、按海洛因、甲基安非他命係毒品危害防制條例第二條第二項
    第一款、第二款所定之第一級毒品、第二級毒品，不得非法
    施用。是以：
（一）核被告甲○○自九十三年十二月間某日起至九十四年三月
      二十八日晚上十時止，連續施用第一級毒品海洛因六次之
      部分，均係犯毒品危害防制條例第十條第一項之施用第一
      級毒品罪。另被告於上開同一時期，連續施用第二級毒品
      甲基安非他命五、六次左右之犯行，則均係犯同條第二項
      之施用第二級毒品罪。
（二）被告甲○○持有第一級毒品海洛因及第二級毒品安非他命
      後，進而施用，其持有之低度行為應為施用之高度行為所
      吸收，不另論以持有第一級毒品罪及持有第二級毒品罪。
（三）另被告甲○○先後六次施用第一級毒品海洛因、五、六次
      左右施用第二級毒品安非他命之犯行，均分別於緊接之時
      間，各以相同之方法為之，自均各觸犯構成要件相同之罪
      ，顯各係基於概括犯意為之，均應依連續犯之規定論以一
      罪，並分別依法加重其刑。
（四）又被告甲○○所犯上開二罪，則犯意各別，行為互殊，罪
      名不同，應分論併罰。
（五）另被告甲○○自九十三年十二月間某日起至九十四年三月
      下旬（為警查獲之三月二十九日晚間七時十三分許回溯九
      十六小時之前）某不詳時間，連續施用第二級毒品甲基安
      非他命四、五次左右之部分，雖未據公訴人起訴，然此部
      分既經被告自白不諱，採其尿液送驗結果亦呈甲基安非他
      命、安非他命陽性反應，有前開尿液檢驗報告書一份在卷
      可參，是認被告此部分連續施用第二級毒品甲基安非他命
      之犯行，已可認定，該部分之事實與公訴人起訴之犯罪事
      實既有連續犯之裁判上一罪關係，應為起訴效力所及，本
      院自應併予審究。
（六）被告甲○○曾於八十三年間，因違反肅清煙毒條例、麻醉
      藥品管理條例等案件，經臺灣臺北地方法院於八十三年四
      月十八日以八十三年度訴字第五六七號判決分別判處有期
      徒刑三年二月、五月，經定應執行有期徒刑三年四月，嗣
      經臺灣高等法院駁回上訴後確定，於八十五年二月十七日
      縮短刑期假釋付保護管束出監；嗣於八十五年之前開假釋
      期間，復因施用毒品、非法吸用化學合成麻醉藥品案件，
      經臺灣高等法院臺中分院於八十六年九月九日以八十六年
      度上訴字第七四六號分別判處有期徒刑三年四月、七月，
      應執行有期徒刑三年九月確定，上開假釋因遭撤銷，與殘
      刑接續執行後，於八十九年四月八日因縮短刑期假釋付保
      護管束出監，縮刑期滿日為九十一年九月十三日，其後假
      釋復遭撤銷，執行殘刑於九十二年五月一日因縮短刑期執
      行完畢等情，有臺灣高等法院被告全國前案紀錄表、臺灣
      臺中地方法院檢察署刑案資料查註紀錄表各一份在卷可按
      ，其受有期徒刑之執行完畢，五年以內再犯本件有期徒刑
      以上之罪，均為累犯，依法分別遞加重其刑。
（七）爰審酌被告甲○○於八十九年間因施用毒品案件，經本院
      以八十九年度毒聲字第三八七四號裁定送觀察、勒戒後，
      認有繼續施用毒品之傾向，再經本院於八十九年七月二十
      七日以八十九年度毒聲字第四五四九號裁定入戒治處所施
      以強制戒治，於九十年二月八日因停止戒治所餘期間付保
      護管束，於九十年七月二十六日保護管束期滿未經撤銷，
      視同執行完畢，由臺灣臺中地方法院檢察署檢察官於九十
      年八月七日以九十年度戒毒偵字第三八六號案為不起訴處
      分確定，竟仍不知戒惕，再度違犯本件毒品危害防制條例
      第十條第一項及第二項之罪，無視於毒品對於自身健康之
      戕害及國家對於杜絕毒品犯罪之禁令；其犯罪之動機、目
      的單純；又施用毒品係自戕行為，犯罪手段平和，亦未因
      此而危害他人，所生損害非大；再考之其於犯後坦承犯行
      ，態度良好，並參諸施用毒品者均有相當程度之成癮性及
      心理依賴，其犯罪心態與一般刑事犯罪之本質並不相同，
      應側重以適當之醫學治療及心理矯治處遇為宜等一切情狀
      ，分別量處如主文所示之刑，並定其應執行之刑，以示懲
      儆。
（八）至扣案之第一級毒品海洛因四包，經送請法務部調查局檢
      驗結果均含第一級第六項毒品海洛因成分，淨重二二點○
      七公克【空包裝重一點八五公克】，純度42．45%，純質
      淨重九點三七公克）等情，係毒品危害防制條例第二條第
      二項第一款所定之第一級毒品，屬違禁物，不問是否為被
      告所有，均應依毒品危害防制條例第十八條第一項前段之
      規定宣告沒收並銷燬之。另扣得之注射針筒二十四支、夾
      鏈袋一包、研磨機一台，分別係被告甲○○所有供施用第
      一級毒品海洛因所用之物，業據被告甲○○供陳明確（見
      本院卷第二一、二二頁），爰依刑法第三十八條第一項第
      二款規定，宣告沒收之。另扣得之研磨器一組、塑膠套袋
      一個，經被告辯詞係用來研磨中藥所用與施用毒品無涉）
      ，至於塑膠套袋則是眼鏡袋等語（見本院卷第二二、二三
      頁），而本案亦無積極證據證明該扣得之研磨器、塑膠套
      袋係用以供施用毒品所用之物，爰不另為沒收之諭知，併
      此敘明。
據上論斷，應依刑事訴訟法第二百七十三條之一第一項、第二百
九十九條第一項前段，毒品危害防制條例第十條第一項、第二項
、第二十三條第二項、第十八條第一項前段，刑法第十一條、第
五十六條、第四十七條、第五十一條第五款、第三十八條第一項
第二款，判決如主文。
本案經檢察官乙○○到庭執行職務
中    華    民    國  九十四    年   八   月   十二   日
                        臺灣臺中地方法院刑事第十二庭
                               法  官  劉  兆  菊
右正本證明與原本無異。
如不服本判決，應於送達後十日內向本院提出上訴狀（須附繕本
），上訴於臺灣高等
法院臺中分院。
                               書記官  孫  立  文
中    華    民    國  九十四    年   八   月   十二   日
附錄論罪科刑法條
毒品危害防制條例第十條
施用第一級毒品者，處六月以上五年以下有期徒刑。
施用第二級毒品者，處三年以下有期徒刑。
